【裁判字號】    92,交聲,113
【裁判日期】    920923
【裁判案由】    違反道路交通管理處罰條例聲明異議
【裁判全文】
臺灣苗栗地方法院交通事件裁定                    九十二年度交聲字第一一三號
    移送機關  台北市交通事件裁決所
    受處分人
    即異議人  甲○○
右列異議人因違反道路交通管理處罰條例案件，對台北市交通事件裁決所之裁決（北
市裁三字第駕裁二二—Ｃ00000000號裁決書），聲明異議，本院裁定如左：
    主  文
異議駁回。
    理  由
一、按「汽車駕駛人，爭道行駛有左列情形之一者，處新臺幣六百元以上一千八百元
    以下罰鍰：一二、任意駛出邊線，或任意跨越兩條車道行駛者。」，道路交通管
    理處罰條例第四十五條第十二款定有明文。
二、原處分意旨略以：異議人駕駛Ｌ三—六七○九號車於民國（下同）九十二年四月
    二十八日十三時十分，在臺二縣一○五‧三公里處，經警攔停舉發「任意跨越雙
    黃線行駛」違規，依違反道路交通管理處罰條例第四十五條第十二款規定，處罰
    鍰新台幣六百元，並依同條例第六十三條第一項第一款記違規點數一點。
三、異議意旨略以：異議人是為閃避狗群追逐，避免發生危險，因而才跨越雙黃線駕
    駛，且不得跨越雙黃線之規定，是不准超越前車，並沒有規定不能避開野狗云云
    。
四、經查：右揭違規事實，業據台北縣警察局掣開北縣警交字第Ｃ00000000
    號舉發違反道路交通管理事件通知單影本一份、台北市交通事件裁決所違反道路
    交通管理事件九十二年六月二十七日北市裁三字第駕裁二二—Ｃ0000000
    0號裁決書影本一份附卷可稽，且受處分人於九十二年八月十九日訊問筆錄中亦
    陳稱：「（問：你有無跨越雙黃線？）有，我是因為要閃避狗，所以才跨越雙黃
    線。」，足見其自承確有任意跨越雙黃線行駛之違規事實。雖被告辯稱：係為閃
    避野狗，所以才跨越雙黃線，惟本件經傳喚原舉發異議人違規之警員乙○○到庭
    證稱：「（問：異議人當時有無閃避任何動物？）異議人前後的車子都正常行駛
    ，沒有閃避動物。」，又警員與異議人原無仇怨可言，到庭具結做證，若其所言
    有所捏造，反將受偽證罪相繩，且其舉發異議人違規係在執行公務，本於維護交
    通秩序、安全之職責所為，自應受到合法、正確之推定。綜上所述，原處分機關
    依違反道路交通管理處罰條例第四十五條第十二款規定，處罰鍰新台幣六百元，
    並依同條例第六十三條第一項第一款記違規點數一點，核無違誤，本件受處分人
    之異議為無理由，應予駁回。
五、據上論斷，應依道路交通案件處理辦法第十九條，裁定如主文。
中       華      民       國     九十二   年       九    月   二十三    日
                                          臺灣苗栗地方法院交通法庭
                                              法  官  林  誌  誠
右正本證明與原本無異。
如不服本裁定，應於送達後五日內向本院提出告狀。（須附繕本）
                                              書記官  楊  慧  萍
中       華      民       國     九十二   年       九    月   二十三    日


司法院資訊處製作；財團法人民間司法改革基金會備份。
